【裁判字號】    99,台上,5228
【裁判日期】    990819
【裁判案由】    違反毒品危害防制條例等罪
【裁判全文】
最高法院刑事判決            九十九年度台上字第五二二八號
上  訴  人  甲○○
上列上訴人因違反毒品危害防制條例等罪案件，不服台灣高等法
院高雄分院中華民國九十九年五月三十一日第二審判決（九十九
年度上訴字第六四四號，起訴案號：台灣高雄地方法院檢察署九
十八年度毒偵字第六七一八號），提起上訴，本院判決如下：
    主  文
上訴駁回。
    理  由
一、施用第一級毒品部分
按刑事訴訟法第三百七十七條規定，上訴於第三審法院，非以判
決違背法令為理由，不得為之。是提起第三審上訴，應以原判決
違背法令為理由，係屬法定要件。如果上訴理由書狀並未依據卷
內訴訟資料，具體指摘原判決不適用何種法則或如何適用不當，
或所指摘原判決違法情事，顯與法律規定得為第三審上訴理由之
違法情形，不相適合時，均應認其上訴為違背法律上之程式，予
以駁回。本件原判決維持第一審判決論處上訴人甲○○施用第一
級毒品罪刑（累犯，處有期徒刑八月），駁回其在第二審之上訴
，已敘明認定犯罪事實所憑之證據及得心證之理由，復說明：(一)
依第一審卷第四四頁所附高雄市政府警察局楠梓分局函示：「本
分局所偵辦販毒案係經由通訊監察偵破，僅事後提供在押毒販照
片供被告甲○○指認，尚非因被告甲○○提供線索而查獲」等情
，是上訴人主張其供出毒品來源因而查獲，有毒品危害防制條例
第十七條第一項減輕其刑之適用乙節，並無依據。(二)上訴人係於
警方尚未發覺其施用海洛因，即主動坦承犯行而接受裁判，符合
自首之要件，爰依刑法第六十二條前段，減輕其刑。從形式上觀
察，原判決並無違背法令情事。上訴意旨徒謂原審未傳喚承辦員
警到庭以查明上訴人有無供出毒品來源，有調查未盡之違法，又
未依自首輕判，其量刑過重，有違比例原則云云，顯非依據卷內
資料執為指摘之合法第三審上訴理由。此部分上訴違背法律上之
程式，應予駁回。
二、持有第一級毒品部分
按刑事訴訟法第三百七十六條所列各罪之案件，經第二審判決者
，不得上訴於第三審法院。上訴人經原判決維持第一審判決論處
毒品危害防制條例第十一條第一項持有第一級毒品罪刑部分，核
屬刑事訴訟法第三百七十六條第一款之案件，既經第二審判決，
自不得上訴於第三審法院，上訴人併予提起上訴，為法所不許，
亦應駁回。
據上論結，應依刑事訴訟法第三百九十五條前段，判決如主文。
中    華    民    國  九十九  年    八    月   十九   日
                      最高法院刑事第十庭
                          審判長法官  花  滿  堂
                                法官  黃  正  興
                                法官  陳  東  誥
                                法官  林  錦  芳
                                法官  洪  昌  宏
本件正本證明與原本無異
                                      書  記  官
中    華    民    國  九十九  年    八    月  二十三  日
                                                      K

司法院資訊處製作；財團法人民間司法改革基金會備份。
